【裁判字號】    97,交聲,398
【裁判日期】    970324
【裁判案由】    聲明異議
【裁判全文】
臺灣高雄地方法院交通事件裁定      97年度交聲字第398號
原處分機關  高雄市政府交通局
異  議  人  甲○○
即受處分人
上列異議人因違反道路交通管理處罰條例案件，對於高雄市政府
交通局交通事件裁決中心97年1 月25日所為之處分（高市府交裁
字第裁32-BO0000000號裁決書）聲明異議，本院裁定如下：
        主  文
異議駁回。
        理  由
一、原處分意旨略以：異議人於96年9 月25日凌晨1 時許，騎乘
    XE3-501 號重機車與另YD2-310 、277-BJC 、893-BZX 、XE
    3-501 、382-BHZ 、P8B-805 等20餘部機車共同在高雄市左
    營區○○○路、自由四路、大中二路、博愛三路、重上街、
    文康路及崇德路等路段佔用快車道競駛，爰依道路交通管理
    處罰條例第43條第3 項、第5 項、第67條第2 項規定，處以
    罰鍰新台幣3 萬元，吊銷駕駛執照，3 年內禁考及施以道安
    講習之處分。
二、本件異議意旨略以：伊當時騎乘XE3-501 號重機車搭載女朋
    友沿高雄市○○路往南行駛，先右轉華夏路，再左轉自由路
    ，再右轉大中二路，在博愛路口時闖紅燈左轉博愛路，再又
    轉崇德路，在民族路時沒有看到飆車族但有零散的機車同向
    行駛，在博愛路時看到飆車族，就稍微離遠一點，在警局作
    筆錄時之所以坦承飆車行為係因涉世未深，心生恐慌所致，
    ，伊當時並未與飆車族競駛，請求撤銷原處分等語。
三、按汽車駕駛人在道路上蛇行，或以其他危險方式駕車者，…
    二輛以上之汽車共同違反第一項規定，或在道路上競駛、競
    技者，處汽車駕駛人新台幣三萬元以上九萬元以下罰鍰，並
    當場禁止其駕駛及吊銷其駕駛執照；汽車駕駛人，曾依第43
    條規定吊銷駕駛執照者，三年內不得考取駕駛執照；汽車駕
    駛人違反第1 項、第3 項規定者，應接受道路交通安全講習
    ，為道路交通管理處罰條例第43條第3 項、第5 項、第67條
    第2 項分別明定。
四、經查：
  (一)本件異議人甲○○駕駛陳淑蘭所有車牌XE3-501 號重機車，
    於96年9 月25日凌晨1 時許，以兩輛以上機車共同在道路上
    競駛之方式危險駕車之事實，業據證人即員警黃敏峰到院具
    結證稱：異議人當時在警詢時就有坦承飆車行為，當初開始
    錄時約20幾輛機車，後來分成幾個車隊，我們是跟著其中一
    個車隊錄影（本院卷第22至23頁），並提出取締過程之錄影
    光碟1 片及翻拍照片1 幀（本院卷第25頁）為證。經本院當
    庭勘驗光碟內容顯示，飆車族沿民族路在快車道上快速南下
    行駛，先右轉崇愛路，後左轉自由路後，再右轉大中路，沿
    途行駛於快車道上，並闖紅燈左轉博愛三路，在博愛三路快
    車道上行駛，後右轉崇上街，再左轉文康路，當時畫面顯示
    異議人頭戴白色安全帽，後載一名女子戴紅色安全帽，停在
    路旁，有本院97年3 月10日勘驗筆錄在卷可稽（本院卷第22
    頁）。
  (二)況異議人於本院訊問時亦自承：我有在自由路、大中二路、
    博愛路、民族路等路段行駛，我當時是行駛民族路往南行駛
    ，右轉華夏路，再左轉自由路，又右轉大中路，在博愛路有
    闖紅燈，再左轉博愛路，後右轉崇德路。當時我騎機車載我
    女友，我當時看到後方車內有人拿Ｖ8 ，我就覺得是警察，
    我就將車停在路邊，因為當時沒有車，所以才跟著飆車族闖
    紅燈等語（本院卷第21至23頁）。且異議人警詢中亦自承是
    從自由四路開始加入參與飆車，約有10幾輛至20幾輛機車飆
    車，一直飆到博愛路與崇德路口（本院卷第28頁），顯見異
    議人當時騎前揭機車搭載女友，確實與多輛機車沿途在快車
    道競速行駛並無視燈號管制闖越紅燈，並非途中偶然情況遇
    到飆車族才同向行駛之情。況警察人員為維持交通秩序，依
    法執行職務，立場客觀公正，與異議人並不相識，亦無宿怨
    ，當無誣陷之理，是堪認異議人確有飆車之違規行為。從而
    ，異議人辯稱並無飆車違規行為云云，尚非可採。
  (三)本件異議人違規兩輛以上汽車共同在道路上競駛，原處分機
    關援引上開規定，在法律授權之範圍內，裁處異議人罰鍰新
    台幣3 萬元，吊銷駕駛執照，3 年內禁考，並應施以道安講
    習等處分，難謂有何違法或不當之處，是本件異議為無理由
    ，自應予以駁回。
據上論斷，應依道路交通案件處理辦法第19條，裁定如主文。
中    華    民    國    97    年    3     月    24    日
                  交通法庭   法  官  曾仁勇
以上正本證明與原本無異。
如不服本裁定，應於收受送達後5 日內向本院提出抗告狀。
中    華    民    國    97    年     3    月    24    日
                             書記官  王治華


司法院資訊處製作；財團法人民間司法改革基金會備份。
